---
title: "R Notebook"
output: html_notebook
---

0. Procesar datos
```{r}
library(caret)
library(ROCR)
library(class)
library(ggplot2)
library(factoextra)
library(naivebayes)
#library(dplyr)
#library(e1071)
library(MASS)


setwd("D:/Escritorio/Universidad/AED/archive/12.12.-splits")
Data <- read.csv("Dataframe_PCA.csv",header=TRUE,sep=",",fill = TRUE)

```

#Para cada clasificacion calcular el ECM(costo esperado de clasificacion incorrecta )¿Cual minimiza este costo ? 

#hacer TPM(total probability mistake) y calcular del minimos de esos el OER(optimal error ride)
#¿AER y APER?

#CLASIFICADORES LINEALES
  #Regresion logistica ->
  #Fisher's Method for Discriminating-> lda

#CLASIFICADORES NO LINEALES
  #Clasificador Bayesiano Ingenuo (Naive Bayes Classifier)
  #k - Vecinos Cercanos (k-NN Classifier)


0.1 Limpiar data ->solo correr una vez
```{r}
#Adición de las columnas que recogen las sumas (experiencia, daños y control)
Data$team_100_xp = Data$Player_1_xp + Data$Player_2_xp + Data$Player_3_xp +
  Data$Player_4_xp + Data$Player_5_xp
Data$team_200_xp = Data$Player_6_xp + Data$Player_7_xp + Data$Player_8_xp +
  Data$Player_9_xp + Data$Player_10_xp

Data$team_100_dmg_dealt = Data$Player_1_dmg_dealt + Data$Player_2_dmg_dealt + Data$Player_3_dmg_dealt +
  Data$Player_4_dmg_dealt + Data$Player_5_dmg_dealt
Data$team_200_dmg_dealt = Data$Player_6_dmg_dealt + Data$Player_7_dmg_dealt + Data$Player_8_dmg_dealt +
  Data$Player_9_dmg_dealt + Data$Player_10_dmg_dealt

Data$team_100_dmg_taken = Data$Player_1_dmg_taken + Data$Player_2_dmg_taken + Data$Player_3_dmg_taken +
  Data$Player_4_dmg_taken + Data$Player_5_dmg_taken
Data$team_200_dmg_taken = Data$Player_6_dmg_taken + Data$Player_7_dmg_taken + Data$Player_8_dmg_taken +
  Data$Player_9_dmg_taken + Data$Player_10_dmg_taken

Data$team_100_time_ccing = Data$Player_1_time_ccing + Data$Player_2_time_ccing + Data$Player_3_time_ccing +
  Data$Player_4_time_ccing + Data$Player_5_time_ccing
Data$team_200_time_ccing = Data$Player_6_time_ccing + Data$Player_7_time_ccing + Data$Player_8_time_ccing +
  Data$Player_9_time_ccing + Data$Player_10_time_ccing

#Retirar las singulares
Data$Player_1_gold = NULL
Data$Player_2_gold = NULL
Data$Player_3_gold = NULL
Data$Player_4_gold = NULL
Data$Player_5_gold = NULL
Data$Player_6_gold = NULL
Data$Player_7_gold = NULL
Data$Player_8_gold = NULL
Data$Player_9_gold = NULL
Data$Player_10_gold = NULL

Data$Player_1_xp = NULL
Data$Player_2_xp = NULL
Data$Player_3_xp = NULL
Data$Player_4_xp = NULL
Data$Player_5_xp = NULL
Data$Player_6_xp = NULL
Data$Player_7_xp = NULL
Data$Player_8_xp = NULL
Data$Player_9_xp = NULL
Data$Player_10_xp = NULL

Data$Player_1_dmg_dealt = NULL
Data$Player_2_dmg_dealt = NULL
Data$Player_3_dmg_dealt = NULL
Data$Player_4_dmg_dealt = NULL
Data$Player_5_dmg_dealt = NULL
Data$Player_6_dmg_dealt = NULL
Data$Player_7_dmg_dealt = NULL
Data$Player_8_dmg_dealt = NULL
Data$Player_9_dmg_dealt = NULL
Data$Player_10_dmg_dealt = NULL

Data$Player_1_dmg_taken = NULL
Data$Player_2_dmg_taken = NULL
Data$Player_3_dmg_taken = NULL
Data$Player_4_dmg_taken = NULL
Data$Player_5_dmg_taken = NULL
Data$Player_6_dmg_taken = NULL
Data$Player_7_dmg_taken = NULL
Data$Player_8_dmg_taken = NULL
Data$Player_9_dmg_taken = NULL
Data$Player_10_dmg_taken = NULL

Data$Player_1_time_ccing = NULL
Data$Player_2_time_ccing = NULL
Data$Player_3_time_ccing = NULL
Data$Player_4_time_ccing = NULL
Data$Player_5_time_ccing = NULL
Data$Player_6_time_ccing = NULL
Data$Player_7_time_ccing = NULL
Data$Player_8_time_ccing = NULL
Data$Player_9_time_ccing = NULL
Data$Player_10_time_ccing = NULL

pca = prcomp(Data, scale = TRUE)
summary(pca)
fviz_eig(pca)


#Pasar a binario TeamVictory

Data$teamVictory<-apply(Data["teamVictory"],1,function(x){if((x/100)-1 == 1) TRUE else FALSE})
Data

#Equipo 1 -> 0
#Equipo 2 -> 1

```


Informacion general Data:

#Datos generales: gameId,matchId,gameDuration,teamVictory
#Equipo 1: team_100_gold,Player_1_pick,Player_1_team,Player_1_position,Player_1_gold,Player_1_xp,Player_1_dmg_dealt,Player_1_dmg_taken,Player_1_time_ccing (del 1-5)
#Equipo 2: team_200_gold, Player_6_pick,Player_6_team,Player_6_position,Player_6_gold,Player_6_xp,Player_6_dmg_dealt,Player_6_dmg_taken,Player_6_time_ccing (del 6-10)

Dividir los datos en entrenamiento y prueba 
```{r}
set.seed(1234)

train <- sample(1:dim(Data)[1],0.7*dim(Data)[1])

Data.test <- Data[train,]
Data.train <- Data[-train,]

Data.test
Data.train

ytest <- Data$teamVictory[train]
ytrain <- Data$teamVictory[-train]


```



### Modelos Lineales

1.Regresion logistica : predice variables categoricas a partir del uso de la funcion logistica
# Regresion Logistica sin PCA
```{r}
#1.1 Un modelo logístico ajustado con la función glm.

modelGLM <- glm(teamVictory ~ . , family = binomial, data= Data.train)
summary(modelGLM)

#1.2 Variables significativas:

GLMSignificantVars <- summary(modelGLM)$coeff[-1,4] <0.001 #valor p < 0.01 -> menor = mayor significancia
names(GLMSignificantVars)[GLMSignificantVars == TRUE]

#1.3 Prediccion del modelo logistico mediante predict

#Matriz de confusion y error
predGLM <- predict(modelGLM,newdata = Data.test, type="response")

confusionMatrix(as.factor(ifelse(Data.test$teamVictory==TRUE, 1, 0)), as.factor(round(predGLM)))


#1.4 Error

#NOTE QUE LE MODELO FUE MUY BUENO .... sin embargo aprovvechamos el algoritmo de pca y la limpieza de datos para pasar de 54 variables, a solamente 4. De aqui en adleante, todos los modelos lo haremos con el dataset de 4 variables.

#1.5 Curva ROC para ilustrar la habilidad del sistema de clasificación 

plot(performance(ROCR::prediction(predGLM,ytest), "tpr", "fpr"))
```




# Regresion Logistica con PCA
```{r}
#1.1 Un modelo logístico ajustado con la función glm.

modelGLMPCA <- glm(teamVictory ~  team_100_gold + team_200_gold + team_100_xp + team_200_xp , family = binomial, data= Data.train)#Modelos lineales generalizados 

summary(modelGLMPCA)


#1.2 Prediccion del modelo logistico mediante predict

#Matriz de confusion y error


predGLMPCA <- predict(modelGLMPCA,newdata = Data.test, type="response")

confusionMatrix(as.factor(ifelse(Data.test$teamVictory==TRUE, 1, 0)), as.factor(round(predGLMPCA)))

#1.3 Curva ROC para ilustrar la habilidad del sistema de clasificación 

plot(performance(ROCR::prediction(predGLMPCA,ytest), "tpr", "fpr"))
```


NOTE QUE LE MODELO FUE MUY BUENO .... sin embargo aprovvechamos el algoritmo de pca y la limpieza de datos para pasar de 54 variables, a solamente 4. De aqui en adleante, todos los modelos lo haremos con el dataset de 4 variables.

#LDA


```{r}
#2.1 Fisher's Method for Discriminating con la función lda.

set.seed(1234)
modelLDA <- lda(teamVictory ~  team_100_gold + team_200_gold + team_100_xp + team_200_xp, Data.train)
modelLDA

#2.2 Prediccion del modelo  mediante predict


predLDA <- predict(modelLDA,newdata = Data.test, type="response")
confusionMatrix(predLDA$class, as.factor(ytest))


```

#### Modelos No Lineales
# Naives Bayes
3. Clasificador bayesiano: fundamentalmente probabilistico y basado en el teorema de bayes( probabilidad condicional de un evento aleatorio A dado B )

Este modelo asume que todas las variables predictoras tiene total independencia lineal 


```{r}

#3.1 Implementacion clasificador bayesiano  usando la funcion naive_bayes del paquete naivebayes

set.seed(1234)
modelNaive <-  naive_bayes(formula=teamVictory ~  team_100_gold + team_200_gold + team_100_xp + team_200_xp, data = Data.train)
summary(modelNaive)

#3.2 Prediccion del modelo

predNaive <- predict(modelNaive, Data.test)
confusionMatrix(predNaive, as.factor(ytest))

```


# KNN

K-vecinos cercanos: Basa su entrenamiento en el calculo de las distancias de un nuevo dato o dato al que se desee asignar a una clase, con la mayoría de clases a las que pertenezcan sus k vecinos más cercanos, siendo k un parámetro del algoritmo.


```{r}

#4.1 Constructor de del clasificador con la funcion knn del paquete class.
set.seed(1234)
modelKnn <- knn(train = Data.train, test=Data.test, cl=Data.train$teamVictory ,k = 2)

#4.2 Aprendizaje no supervisado, el crea grupos en este caso 2
confusionMatrix(table(modelKnn ,ytest))



```






















